臺灣高雄地方法院刑事判決　　　　　　　94年度訴字第3211號
公　訴　人　臺灣高雄地方法院檢察署檢察官
被　　　告　甲○○
　　　　　　　　　　現因另案於臺灣高雄女子監獄執行中
右列被告因違反毒品危害防制條例案件，經檢察官提起公訴（94
年度毒偵字第6343號），被告於準備程序中，就被訴事實為有罪
之陳述，經本院合議庭裁定由受命法官獨任適用簡式審判程序審
理，本院判決如左：
    主  文
甲○○連續施用第一級毒品，累犯，處有期徒刑捌月，扣案之海
洛因參包（合計淨重壹點捌柒公克）沒收銷燬之；又連續施用第
二級毒品，累犯，處有期徒刑伍月，扣案之甲基安非他命貳包（
合計驗後毛重參點捌公克）沒收銷毀之。應執行有期徒刑壹年。
扣案之海洛因參包（合計淨重壹點捌柒公克）、甲基安非他命貳
包（合計驗後毛重參點捌公克）均沒收銷毀之。
    事  實
一、甲○○前於民國87年間，因施用毒品案件，經送觀察勒戒後
    ，認無繼續施用毒品之傾向，經台灣高雄地方法院檢察署檢
    察官於87年10月14日，以87年度偵字第8657號為不起訴處分
    確定。嗣於89年間復因施用毒品之犯行，經送觀察勒戒及強
    制戒治，並經檢察官提起公訴，起訴部分經法院判決免訴，
    另強制戒治部分則於90年3 月14停止戒治出監，並於90 年8
    月8 日保護管束期滿執行完畢。甲○○另於90年間因偽造文
    書案件，經法院判處有期徒刑5 月確定，於91年1 月16日執
    行完畢。詎甲○○仍不知警惕，於釋放後5 年內，基於施用
    第一級毒品之概括犯意，自94年初某日起至同年7 月22日10
    時許，在其高雄市三民區○○○路478 號9 樓之3 住處內15
    3 號4 樓之6 住處，以海洛因摻入香菸內之方式，連續施用
    第一級毒品海洛因多次。又另基於施用第二級毒品之概括犯
    意，自94年初某日起至同年7 月22日10時許，在前揭住處，
    將甲基安非他命置於玻璃球燒烤呈煙霧狀，以口鼻吸食煙霧
    方式，連續施用第二級毒品甲基安非他命多次。嗣甲○○於
    94年7 月23日1 時許，騎機車搭載馬金鳳（另案偵辦中）經
    過高雄市○○區○○街36之2 號前時，因遇警心虛，甲○○
    遂叫馬金鳳下車，旋即逃離現場。經警當場於馬金鳳左手掌
    上查獲甲○○所有之第一級毒品海洛因1 小包及馬金鳳所有
    ，非本件施用毒品之第二級毒品安非他命3 小包。而甲○○
    隨後於高雄市○○區○○路與澄明路口為警查獲，並經其自
    願前往其前開住處搜索，於房間化妝台抽屜內扣得甲○○所
    有，第一級毒品海洛因2 小包（前開3 小包合計淨重1.87公
    克）及第二級毒品甲基安非他命2 小包（合計驗後毛重3.8
    公克），始悉上情。
二、案經高雄市政府警察局新興分局報臺灣高雄地方法院檢察署
    檢察官偵查起訴。
    理  由
一、按本件被告甲○○所犯為死刑、無期徒刑、最輕本刑為3 年
    以上有期徒刑以外之罪，其於準備程序進行中，就被訴事實
    為有罪之陳述，經告知簡式審判程序之旨，並聽取當事人之
    意見後，本院合議庭裁定由受命法官獨任進行簡式審判程序
    ，合先敘明。
二、右揭犯罪事實，業據被告於本院審理中坦承不諱，被告為警
    查獲後所採集之尿液，經送驗結果，呈嗎啡及甲基安非他命
    陽性反應，有高雄市立凱旋醫院94年8 月1 日濫用藥物尿液
    檢驗報告、高雄港務警察局偵辦毒品危害防制條例嫌疑人尿
    液採證代碼對照表各1 份附卷可稽。又扣案之白色粉末3包
    經送請法務部調查局檢驗結果，認該白色粉末含海洛因成分
    ，淨重共計1.87公克，有該局94年8 月25日調科壹字第2200
    21482 號鑑定通知書一紙存卷可參，是該扣案之白色粉末3
    小包係第一級毒品海洛因無訛。另扣案晶體，經送請高雄醫
    學大學附設中和紀念醫院檢驗結果，認係甲基安非他命成份
    ，合計驗後毛重3.8 公克，有該醫院94年10月4 日編號0000
    -000、0000-000號檢驗報告2 紙，是該扣案之晶體係第二級
    毒品甲基安非他命無訛。足徵被告前開施用第一級毒品海洛
    因及第二級毒品安非他命之自白核與事實相符，堪可採為論
    罪科刑之依據。綜上足認，被告前揭自白與事實相符，應堪
    採為被告有罪之證據，被告有前揭施用第一級毒品海洛因及
    第二級毒品甲基安非他命多次之犯行，堪以認定。
三、查被告前因施用毒品案件，經臺灣板橋地方法院裁定令入戒
    治處所施以強制戒治，並於90年3 月14停止戒治出監，於90
    年8 月8 日保護管束期滿執行完畢戒治期滿釋放，此有臺灣
    高等法院被告前案紀錄表1 份在卷足按，則被告於前案觀察
    勒戒執行完畢釋放後，5 年內再犯本件毒品危害防制條例第
    10條第1 項、第2 項之罪，犯罪事證明確，應依法論科。
四、查海洛因及甲基安非他命分別係毒品危害防制條例第2 條第
    2 項所稱之第一級、第二級毒品，不得非法持有、施用。核
    被告所為，係犯毒品危害防制條例第10條第1 項之施用第一
    級毒品罪及同條第2 項之施用第二級毒品罪。被告先後多次
    施用第一級毒品海洛因、第二級毒品安非他命之行為，時間
    緊接，方法相同，分別觸犯構成要件相同之罪名，顯係基於
    概括犯意反覆為之，為連續犯，均應依刑法第56條之規定，
    分別論以一罪，並加重其刑。被告所犯上述2 罪，犯意各別
    ，行為互殊，應予分論併罰。查被告曾於90 年 間因偽造文
    書案件，經法院判處有期徒刑5 月確定，嗣於91年1 月16日
    執行完畢之事實，有臺灣高等法院被告全國前案紀錄表1 份
    在卷可查，其受有期徒刑之執行完畢，5 年以內再犯本件有
    期徒刑以上之罪，為累犯，被告所犯上揭2 罪，均應依法遞
    予加重其刑。爰審酌被告前因施用毒品，經觀察、勒戒，仍
    未戒絕毒品，再犯本件施用毒品犯行，顯見其毫無悔改之意
    ，有失政府制定毒品危害防制條例之立法美意，實不宜寬貸
    ，惟念其施用毒品乃自戕一己之身體健康，尚未害及他人，
    犯後亦坦承犯行，態度良好等一切情狀，分別量處如主文所
    示之刑，並定其應執行刑。
五、扣案海洛因3 包（合計淨重1.87公克）、甲基安非他命2 包
    （驗後毛重3.8 公克）為毒品，均係違禁物，不論屬犯人所
    有與否，均應依毒品危害防制條例第18條第1 項前段之規定
    ，沒收銷燬之。另經警於馬金鳳皮包內扣得之第二級毒品安
    非他命3 小包，被告供承非其所有，亦非本件施用毒品之第
    二級毒品之物，爰不予宣告沒收，併予指明。
據上論斷，應依刑事訴訟法第273 條之1 第1 項、第299 條第1
項前段，毒品危害防制條例第10條第1 項、第2項、第18條第1項
前段，刑法第11條、第56條、第47條、第51條第5 款、第9 款，
判決如主文。
本案經檢察官乙○○到庭執行職務。
中　　華　　民　　國　　94　　年　　11　　月　　11　　日
                  刑事第十庭    法　官  楊淑珍
以上正本證明與原本無異。
如不服本判決，應於收受送達後10日內向本院提出上訴書狀。
中　　華　　民　　國　　94　　年　　11　　月　　11　　日
     　　　　　　　　　　       書記官  林秀敏
附錄本案判決論罪科刑法條：
毒品危害防制條例第10條第1項
施用第一級毒品者，處6月以上5年以下有期徒刑。
施用第二級毒品者，處3年以下有期徒刑。
，
